# 资产转移产生的相关问题，陈老师

提问人：homeli 时间：2011-03-29 13:03:52
我们是外资公司，有一上海公司和北京公司，均为独立法人；目前母公司决定把北京公司关掉，现在要把北京的部分资产，金额都比较大（主要是固定资产和存货）转给上海，具体情况如下， 1 、北京公司和上海公司分别执行会计准则； 2 、该事项的法律形式是采用部分资产无偿划转的形式； 3 、划转的资产以账面价值计价；
请教陈老师， 1 、外汇管理方面是否可以以划转资产作为对上海公司增资？ 2 、 无偿接受划转资产如何关注税务问题？

回答人：chenyiwei
参考汇发[2002]124号文（外汇收支情况表编制说明）中的相关表述，外方投资者以其境内举办的其他外商投资企业获得的分配利润、清算、股权转让、先行收回投资、减资所得的机器设备、无形资产作为出资向其在境内设立的其他外商投资企业增资应当是允许的。但无偿划转在法律形式上不属于“分配利润、清算、股权转让、先行收回投资、减资所得”，因此可能存在一定的障碍。建议如有可能，可以走吸收合并程序。 上海公司接受无偿划入的原北京公司资产时，如果没有同步增加上海公司的实收资本，可能被认定为接受捐赠而存在税务风险。